臺灣士林地方法院刑事判決　　　　　　　 94年度簡上字第8號
上　訴　人
即　被　告　甲○○
選任辯護人　呂沐基律師
上列上訴人即被告竊盜案件，不服本院士林簡易庭93年度士簡字
第1440號民國93年11月30日第一審判決（聲請簡易判決處刑案號
：93年度偵字第8517號），提起上訴，本院管轄之第二審合議庭
判決如下：
    主  文
原判決撤銷。
甲○○攜帶兇器竊盜，處有期徒刑陸月，如易科罰金以參佰元折
算壹日。緩刑參年。螺絲起子壹支沒收。
    事  實
一、甲○○於民國93年6月30日下午4時許，駕駛其向蔡西端經營
    營之百鴻小客車租賃公司三重分店租用之車號1477-GW 號自
    小客車，在臺北縣淡水鎮○○○路○ 段105 號旁，見乙○○
    將車號6V-2255 號自小客車停放該處，竟意圖為自己不法之
    所有，將自己車輛停放在該車前方不遠處，下車以其所有客
    觀上足以殺傷人生命、身體足供作兇器使用之一字螺絲起子
    ，將上開乙○○車號6V-2255 號自小客車右前車窗玻璃敲破
    損壞，足以生損害於乙○○，繼而進入車內右前座，以一字
    螺絲起子取下車內音響一組，適乙○○停妥車輛離開後旋即
    返回而發現上情，甲○○見狀即攜該音響組從破損之車窗躍
    出，駕駛自己車輛離開現場而竊取音響組得手，經乙○○記
    住車號報警循線查獲。
二、案經被害人乙○○訴由臺北市政府警察局淡水分局報請臺灣
    士林地方法院檢察署檢察官偵查後聲請簡易判決處刑。
    理  由
一、上揭事實，業據被告甲○○於本院審理時坦承不諱，核與證
    人即被害人乙○○、蔡西端指述情節相符合，並有被害人乙
    ○○出具之汽車受損相片、汽車毀損估價表，蔡西端出具之
    汽車借用約定書等附卷可稽，足認被告前開自白與事實相符
    ，本件事證明確，被告犯行洵堪認定，應依法論科。
二、按刑法第321條第1項第 3款所謂兇器，凡於人之生命身體之
    安全，易生危險者均屬之，因攜帶兇器行竊，只需行竊時攜
    帶具有危險性之兇器為已足，並不以主觀上有以該兇器行兇
    之意圖為必要，最高法院70年度臺上字第6110號判決、71年
    度台上字第728 號判決可資參照。本件被告係持客觀上對人
    之生命、身體構成危險，可供兇器使用之一字型螺絲起子1
    把（未扣案），破壞毀損乙○○所有車號6V-2255 號自小客
    車右前車窗玻璃，隨即進入車內拆卸並竊取該車音響，為被
    告於本院審理時所自承。核被告所為，係犯刑法第321 條第
    1 項第3 款攜帶兇器之加重竊盜罪及第354 條之毀損罪。被
    告所犯上開二罪之間，有方法結果之牽連犯關係，應從一重
    論以攜帶兇器之加重竊盜罪。檢察官起訴認被告係犯同法第
    320 條第1 項普通竊盜罪，容有未洽，惟就此基本事實同一
    之犯罪，公訴到庭檢察官業於本院審理時當庭更正起訴書所
    引之起訴法條，本院並就此更正後之所犯法條當庭告知被告
    ，本於檢察一體原則，本院僅需更正起訴之所在所犯法條，
    而不必再為起訴法條變更之諭知。
三、原審以被告所犯事證明確，予以論罪科刑，固非無見。惟查
    ：被告係持客觀上對人之生命、身體構成危險，可供兇器使
    用之一字型螺絲起子1 把，為本件竊盜犯行，係犯刑法第32
    1 條第1 項第3 款攜帶兇器之加重竊盜罪，已如前述，原審
    未予詳察，遽認被告係犯同法第320 條第1 項之普通竊盜罪
    ，其認事用法亦有不當。被告提起本件上訴，求予輕判雖無
    理由，惟原判決既有上開可議之處，自應由本院撤銷改判。
    爰審酌被告本件乃係因年輕識淺，一時物慾薰心而犯本案，
    犯後雖初否認犯行，然終能知所悔悟而坦承，態度尚佳，且
    業於本院審理時當庭賠償告訴人新臺幣3 萬元而與告訴人達
    成和解，告訴人亦表示不願再追究，及其犯罪之手段、所竊
    財物價值、犯罪時所受之刺激、其品性、生活狀況、智識程
    度等一切情狀，量處如主文第2 項所示之刑，並諭知易科罰
    金之折算標準，以示警懲。末查被告前雖曾因竊盜案件經法
    院判處有期徒刑6 月，緩刑2 年確定，然緩刑期間業已於92
    年4 月9 日屆滿，緩刑未被撤銷，有臺灣高等法院被告全國
    前案紀錄表在卷可稽，依刑法第76條之規定，其刑之宣告業
    已失其效力，與未曾受有期徒刑以上之宣告無異，其本件乃
    係因年輕識淺，一時物慾薰心而犯本案，犯後業已坦承犯行
    ，且業於本院審理時當庭賠償告訴人新臺幣3 萬元而與告訴
    人達成和解，告訴人亦表示不願再追究，犯後態度尚佳，目
    前已經入營服役，相信經本案偵審程序，當能知所警惕，而
    無再犯之虞，本院綜核各情認為前開對其宣告之刑，以暫不
    執行為適當，爰宣告緩刑3 年，以啟自新。又被告於犯本件
    加重竊盜罪時使用之其所有一字型螺絲起子1 把，雖未扣案
    ，然無證據證明已滅失，自應依刑法第38條第1 項第2款 宣
    告沒收，併此敘明。
四、據上論斷，應依刑事訴訟法第455 條之1 第1 項、第3 項、
    第369 條第1 項前段、第364 條、第299 條第1 項前段，刑
    法第321 條第1 項第3 款、第354 條、第55條、第41條第1
    項前段、第74條第1 款、第38條第1 項第2 款，罰金罰鍰提
    高標準條例第1條前段、第2 條，判決如主文。
本案經檢察官陳昱旗到庭執行職務。
中　　華　　民　　國　　94　　年　　6 　　月　　23　　日
                  刑事第七庭審判長法  官  王梅英
                                  法  官  楊得君
                                  法  官  王沛雷
以上正本證明與原本無異。
不得上訴。
                                  書記官  詹志鵬
中　　華　　民　　國　　94　　年　　6 　　月　　24　　日
附錄本案論罪科刑法條：
中華民國刑法第321條第1項第3款
  犯竊盜罪而有左列情形之一者，處六月以上、五年以下有期徒
  刑：
  一 於夜間侵入住宅或有人居住之建築物、船艦或隱匿其內而犯
     之者。
  二 毀越門扇、牆垣或其他安全設備而犯之者。
  三 攜帶兇器而犯之者。
  四 結夥三人以上而犯之者。
  五 乘火災、水災或其他災害之際而犯之者。
  六 在車站或埠頭而犯之者。
中華民國刑法第354條
  毀棄、損壞前二條以外之他人之物或致令不堪用，足以生損害
  於公眾或他人者，處二年以下有期徒刑、拘役或五百元以下罰
  金。
